臺灣板橋地方法院交通事件裁定　　　　96年度交聲字第1621號
原處分機關　交通部公路總局臺北區監理所
異　議　人
即受處分人　甲○○
上列異議人因不服交通部公路總局臺北區監理所於民國96年9 月
14日所為北監自裁字第40-ZIA001139號違反道路交通管理事件裁
決書所為處分，經聲明異議，本院裁定如下：
    主  文
異議駁回。
    理  由
一、原處分意旨略以：異議人即受處分人甲○○於民國96年5 月
    19日17時58分，駕駛車牌號碼CB-1378 號自用小客車，行經
    國道一號南下25公里處，因「跨越槽化線行駛」違規，經內
    政部警政署國道公路警察局第一警察隊當場舉發，並經原處
    分機關依違反道路交通管理處罰條例第33條第1 項第13款之
    規定，裁處罰鍰新台幣（下同）6,000 元，並記違規點數1
    點。
二、異議意旨略以：伊不知舉發警員交付之違規通知單視同紅單
    ，且開立員警告知伊回家等候紅單，故不知道不會再寄送可
    於便利商店繳款之違規通知單，且該違規通知單上亦無繳費
    時效及地點，故無法繳納，因此造成案件逾期，爰據此聲明
    異議云云。
三、按汽車行駛於高速公路、快速公路或設站管制之道路，不遵
    管制規則，而未依標線指示行車者，處汽車駕駛人新臺幣（
    下同）3千元以上6千元以下罰鍰，並記違規點數1 點，道路
    交通管理處罰條例第33條第1項第13款、第63條第1項第1 款
    分別定有明文。又行為人如有違反道路交通管理處罰條例之
    情形者，應填製舉發違反道路交通管理事件通知單，當場舉
    發者，應填記駕駛人或行為人姓名、性別、出生年月日、地
    址、身分證統一號碼及車主姓名、地址、車牌號碼、車輛種
    類，被查獲之駕駛人或行為人為受處分人時，應將該通知單
    填記後交付該行為人簽名或蓋章收受之；拒絕簽章者，並記
    明其事由，視為已收受；當場舉發違反道路交通管理事件，
    如交通勤務警察或依法令執行交通稽查任務人員使用電腦列
    印通知單時，得僅列印違反駕駛人或行為人之身分證統一號
    碼及出生年、月、日，違反道路交通管理事件統一裁罰基準
    及處理細則（下稱處理細則）第11條第1 項第1 款、第3 項
    亦規定甚明。是汽車駕駛人如有未依標線指示行車者經警舉
    發，並當場簽收電腦製作之舉發違規通知單，而逾越通知單
    上所載之應到案日期30日以上始提出申訴，經主管機關調查
    後仍認定前揭違規行為屬實者，依處理細則第44條第1 項及
    違反道路交通管理事件統一裁罰基準表（下稱基準表）之規
    定，須對該汽車駕駛人逕行裁決處以6 千元之罰鍰，並記違
    規點數1 點。
四、經查：
（一）異議人於96年5 月19日17時58分，駕駛車牌號碼CB-1378
      號自用小客車，行經國道一號南下25公里處，因「跨越槽
      化線行駛」違規，經內政部警政署國道公路警察局第一警
      察隊製單舉發，異議人當場簽名收受該通知單等事實，業
      據異議人自承在卷，並有原舉發通知單一紙在卷可稽，異
      議人有跨越槽化線行駛之違規行為，堪以認定。
（二）異議人既有上開違規行為，並經舉發警員於電腦製作之違
      規通知單上記載異議人之身分證統一號碼及出生年、月、
      日、違規地點、違規事實等資料後，交由異議人當場簽收
      ，有違規通知單1 份在卷可佐，揆諸上開規定，應認已生
      送達之效力，依法無須再為其他通知，異議人既為領有汽
      車駕駛執照之合法駕駛，對於上開交通法規應知之甚稔。
      異議人雖陳稱舉發員警當時告知回家等候紅單（按即一般
      非電腦製作之違規通知單）云云，顯與上開規定不符，況
      異議人於聲明異議狀中亦自陳於翌日（即96年5 月20日）
      即持上開違規通知單至萊爾富便利商店繳單遭拒云云，堪
      信警員應未告知異議人應回家等候「紅單」之情，否則異
      議人豈會未等待所謂「紅單」而自行前往繳費？其上開所
      稱顯不可採。另查觀以上開電腦製作之違規通知單，其上
      已明確記載「得採網際網路、語音轉帳、郵繳或向代收機
      構繳納罰鍰、到案日期：96年6 月3 日前，到案處所：台
      北區監理所」等繳納罰鍰之相關內容，異議人自可輕易知
      悉繳納方式、應到案日期等規定，其竟仍主張無從依上開
      違規通知單依期繳納罰鍰云云，亦不可採信。
（三）綜上所述，受處分人確有前揭跨越槽化線行駛之違規行為
      ，並當場簽收舉發通知單無訛，而受送達，竟未依期繳納
      罰鍰，從而原處分機關依道路交通管理處罰條例第33條第
      第1 項第13款、第63條第1 項第1 款及道路交通管理事件
      統一裁罰標準表之規定處罰鍰新臺幣6 仟元，並記違規點
      數1 點，核無違誤。本件異議為無理由，自應裁定將其異
      議駁回。
據上論斷，應依道路交通案件處理辦法第19條，裁定如主文。
中　　華　　民　　國　　96　　年　　12　　月　　31　　日
                        臺灣板橋地方法院交通法庭
                            法  官  俞秀美
上列正本證明與原本無異。
如對本裁定不服，應於送達後 5日內，向本院提出抗告狀（應抄
附繕本）。
                            書記官  謝怡貞
中　　華　　民　　國　　96　　年　　12　　月　　31　　日
